# 新租赁准则下的低价值资产租赁

提问人：zhongxudon 时间：2019-04-17 14:55:22
陈总，您好，新租赁准则，第十四条 在租赁期开始日，承租人应当对租赁确认使用权资产和租赁负债，应用本准则第三章第三节进行简化处理的短期租赁和低价值资产租赁除外。 我公司 1 、租赁母公司的土地系母公司以划拨方式取得，没有价值，是否可以认定为低价值资产租赁； 2 、租赁村集体土地，无法取得其价值，是否可以认定为低价值资产租赁； 3 、低价值资产租赁是否有具体金额判断标准； 4 、勘探或使用矿产、石油、天然气及类似不可再生资源的租赁，承租人承租生物资产，不适用本准则，理论原理是什么，那么租赁土地是否也不适用新租赁准则。谢谢！！

回答人：chenyiwei
1 、不可以。虽然划拨土地的价值未在账面上体现，但其公允价值是重大的。
2 、不可以。
3 、个人倾向于：该租赁资产于租赁开始日的公允价值低于本企业确认固定资产的单位金额下限的，作为低价值资产租赁。
4 、土地使用权不属于新租赁准则规范范围，但以租赁方式使用土地，由租赁准则规范。